臺灣高等法院臺中分院刑事判決
111年度金上訴字第1333號
上  訴  人  臺灣臺中地方檢察署檢察官
被      告  林辰緯



上列上訴人因被告加重詐欺等案件，不服臺灣臺中地方法院109
年度原金訴字第32號中華民國111年3月18日第一審判決（追加起
訴案號：臺灣臺中地方檢察署109年度偵字第5209、8709、14119
、17382號、109年度偵緝字第516號），就無罪部分提起上訴，
本院判決如下：
    主  文
上訴駁回。
    理  由
一、本案經本院審理結果，認第一審判決對被告林辰緯關於追加
    起訴書附表編號8部分為無罪之諭知，核無不當，應予維持
    ，並引用第一審判決書此部分記載之理由（如附件第21至23
    頁）。
二、檢察官上訴意旨固略以：被告林辰緯雖矢口否認追加起訴書
    附表編號8之犯行，辯稱略以：民國108年3月19日我尚未加
    入本案詐欺集團，我是108年3月25日才開始做云云。然：㈠
    參以同案被告蘇士鏻於警詢供稱：黃顯祥稱要介紹從事線上
    博弈擔任幫賭客領錢的工作，是108年3月17、18日左右帶我
    去麻辣燙店找林辰緯談工作，談論的内容是幫忙賭客領錢的
    事等語；又於109年5月11日偵訊時供證：我擔任車手，是黃
    顯祥介紹林辰緯給我認識，那是一個麻辣鍋店面，黃顯祥也
    在旁邊聽林辰緯跟我介紹工作内容等語；再於110年1月20日
    原審準備程序時供稱：我是林辰緯找的沒錯…是黃顯祥介紹
    我認識林辰緯，也是林辰緯跟我說領錢的事，報酬是每天領
    完錢可以拿新臺幣（下同）2000元，我的薪資是林辰緯交給
    我的等語。綜上，顯然被告林辰緯於108年3月17、18日即已
    加入本案車手集團，並招募同案被告蘇士鏻加入。且被告林
    辰緯於原審110年1月20日準備程序時供稱：我是陳志杰找我
    加入，因為我不用出面領款，我的薪水都是固定1天1000元
    等語。㈡被告林辰緯既於110年3月17、18日即已加入本案詐
    欺集團，且係每日均能領得1000元之薪水，則被告林辰緯就
    追加起訴書附表編號8即108年3月19日同案被告謝翰祥提領
    詐欺贓款部分，亦具有共同之犯意聯絡甚明，自應擔負刑法
    加重詐欺等罪責。是以，原審判決被告林辰緯此部分無罪，
    難認妥適，請將原判決此部分撤銷，更為適當合法之判決。
三、按事實之認定，應憑證據，如未能發現相當證據，或證據不
    足以證明，自不能以推測或擬制之方法為裁判基礎；認定犯
    罪事實所憑之證據，雖不以直接證據為限，間接證據亦包括
    在內，然無論直接或間接證據，其為訴訟上之證明，須於通
    常一般之人均不致於有所懷疑，而得確信其為真實之程度者
    ，始得據之為有罪之認定，倘其證明尚未達到此一程度，而
    有合理之懷疑存在時，即無從為有罪之認定；又認定不利於
    被告之事實，須依積極證據，茍積極證據不足為不利於被告
    事實之認定時，即應為有利於被告之認定，更不必有何有利
    之證據。本案原審依調查證據之結果，認檢察官所舉之證據
    及卷內所有直接或間接證據，尚未達於通常一般之人均無合
    理懷疑，而可得確信被告林辰緯有追加起訴書附表編號8所
    載共同詐騙告訴人吳裕堅之行為，而應論以加重詐欺、一般
    洗錢罪，本於無罪推定原則，為被告林辰緯此部分無罪之諭
    知，原判決所為之證據取捨及論斷，核無違背客觀經驗法則
    及論理法則，並無不合。檢察官前揭上訴意旨雖非無見，惟
    乃係再次援引同案被告蘇士鏻之供述、證詞，對於被告林辰
    緯於108年3月19日是否已加入本案詐欺集團等節，重覆予以
    質疑而已，而原判決既已說明本案依同案被告謝翰祥於警詢
    及同案被告陳志杰於警詢、原審審理時之供述或證述，無從
    認定被告林辰緯有於108年3月19日參與詐欺告訴人吳裕堅之
    犯行，亦無證據證明其就此部分與同案被告陳志杰、謝翰祥
    有何犯意聯絡及行為分擔之理由（見原判決第22至23頁），
    經核與常情並無違背，其採證認事亦無明顯瑕疵可指。又依
    舉證分配法則，對於被告林辰緯此部分之成罪事項，應由檢
    察官負舉證義務，檢察官無法舉證使本院產生無合理懷疑之
    確信心證，尚難為不利於被告林辰緯之認定。從而，本案檢
    察官所舉之事證，既仍有合理之懷疑，揆諸前述說明，自難
    認被告林辰緯有追加起訴書附表編號8所載之加重詐欺、一
    般洗錢犯行。
四、綜上所述，原審以無積極證據證明被告林辰緯有此部分詐欺
    、洗錢之行為，因而諭知無罪，自無違誤。檢察官上訴未提
    出適合證明犯罪事實之積極事證，仍就原審依職權所為之證
    據取捨以及心證裁量，再事爭執，自不足以動搖原判決之基
    礎，其上訴為無理由，應予駁回。
據上論斷，應依刑事訴訟法第373條、第368條，判決如主文。
本案經檢察官廖志祥追加起訴，檢察官黃元亨提起上訴，檢察官
張慧瓊到庭執行職務。
中    華    民    國    111   年    7     月    14    日
          刑事第五庭　　審判長法　官　鄭　永　玉
　　　　　　　　　　　　　　　法　官　許　文　碩
　　　　　　　　　　　　　　　法　官　周　莉　菁
以上正本證明與原本無異。
被告不得上訴。
檢察官得提起上訴之理由，以刑事妥速審判法第9條第1項所列各
款情事為限。
檢察官如不服本判決應於收受送達後20日內向本院提出上訴書狀
，其未敘述上訴之理由者並得於提起上訴後20日內向本院補提理
由書（均須按他造當事人之人數附繕本）「切勿逕送上級法院」
。因疫情而遲誤不變期間，得向法院聲請回復原狀。
                              書記官  王  朔  姿
　　　　　　　　　　　　　　　
中　　華　　民　　國　　111 　年　　7 　　月　　14　　日

附錄：
刑事妥速審判法第9條
除前條情形外，第二審法院維持第一審所為無罪判決，提起上訴
之理由，以下列事項為限：
一、判決所適用之法令牴觸憲法。
二、判決違背司法院之解釋。
三、判決違背判例。
刑事訴訟法第377條至第379條、第393條第1款之規定，於前項案
件之審理，不適用之。